臺灣士林地方法院刑事判決
110年度審易字第1355號
公  訴  人  臺灣士林地方檢察署檢察官
被      告  盧日春


上列被告因竊盜案件，經檢察官提起公訴（110年度偵字第14533
號），被告於準備程序中就被訴事實為有罪之陳述，經告以簡式
審判程序之旨，聽取當事人之意見後，本院裁定改行簡式審判程
序審理，並判決如下：
     主  文
盧日春犯竊盜罪，累犯，處拘役肆拾日，如易科罰金，以新臺幣
壹仟元折算壹日；又犯踰越安全設備侵入住宅竊盜罪，累犯，處
有期徒刑捌月。
未扣案之犯罪所得撲滿貳個（內有現金新臺幣共肆萬元）均沒收
，於全部或一部不能沒收或不宜執行沒收時，追徵其價額。
    事  實
一、盧日春意圖為自己不法之所有，基於竊盜之犯意，而為下列
    犯行：
　㈠於民國110年5月6日1時16分許，在臺北市○○區○○○街0段0巷0
    號附近，見李平所有、未上鎖之淺藍色自行車1輛(下稱本案
    自行車)停放該處，徒手竊取後騎乘本案自行車離去。
　㈡於110年5月6日1時20分許，騎乘本案自行車行經陳慧菁位於
    臺北市○○區○○路0段0巷00號1樓住處後方防火巷時，徒手打
    開該址後門旁之鐵窗，由鐵窗侵入屋內，竊得撲滿2個（內
    有現金新臺幣【下同】共4萬元）後，自後門逕行離去並騎
    乘本案自行車逃逸，再將本案自行車棄置在臺北市○○區○○路
    ○○路0段00號附近。
　㈢李平、陳慧菁發覺遭竊後報警處理，經警調閱監視器錄影畫
    面，並尋得本案自行車，始悉上情。
二、案經李平、陳慧菁訴由臺北市政府警察局士林分局報告臺灣
    士林地方檢察署檢察官偵查起訴。
    理  由
一、本案被告盧日春所犯者為死刑、無期徒刑、最輕本刑為3年
    以上有期徒刑以外之罪，且非高等法院管轄之第一審案件，
    而被告於本院準備程序時就被訴事實為有罪之陳述，經告知
    簡式審判程序之旨並聽取被告及檢察官之意見後，本院裁定
    改行簡式審判程序。又依刑事訴訟法第273 條之2、同法第1
    59條第2項之規定，簡式審判程序不適用傳聞法則有關限制
    證據能力之相關規定，合先敘明。
二、上開犯罪事實，業據被告盧日春於檢察事務官詢問、本院準
    備程序及審理時坦承不諱（見偵卷第89頁至第91頁、本院卷
    第58頁、第62頁至第63頁），並有證人即告訴人李平、陳慧
    菁證詞（見偵卷第27頁至第29頁、第33頁至第34頁），以及
    監視器錄影畫面翻拍照片、贓物認領保管單、本案自行車照
    片、Google地圖路線資料等附卷可稽（見偵卷第55頁至第70
    頁、第97頁），則被告前開任意性自白，應與事實相符，堪
    予採信。綜上，本案罪證明確，被告上開犯行洵堪認定，均
    應依法論科。
三、論罪科刑
  ㈠按刑法第321條第1項第2款所謂「門窗」應專指分隔住宅或建
    築物內外之出入口大門及窗戶，而所謂「其他安全設備」，
    指門窗、牆垣以外，依社會通常觀念足認為防盜之設備。又
    所謂「毀」係指毀損，「越」則係指踰越或超越，只要踰越
    或超越門窗、牆垣或其他安全設備之行為使該門窗、牆垣或
    其他安全設備喪失防閑作用，即該當於此規定之要件。是核
    被告盧日春於事實欄一、㈠所為，係犯刑法第320條第1項之
    竊盜罪；於事實欄一、㈡徒手打開鐵窗進入他人住處行竊，
    乃係踰越具有防閑作用之安全設備，所為係犯第321條第1項
    第1款、第2款之踰越安全設備侵入住宅竊盜罪。
  ㈡被告所犯上開竊盜、加重竊盜犯行，犯意各別，行為互殊，
    應予分論併罰。　
　㈢被告前①因竊盜案件，經臺灣高等法院臺南分院以105年度上
    易字第532號判決分別判處有期徒刑10月、7月，應執行有期
    徒刑1年3月確定；②因竊盜案件，經臺灣嘉義地方法院以106
    年度易字第363號判決分別判處有期徒刑11月、8月、8月、9
    月、10月、9月、8月、5月、3月，不得易科罰金部分應執行
    有期徒刑3年、得易科罰金部分應執行有期徒刑6月確定。上
    開①、②案件，經臺灣嘉義地方法院以106年度聲字第1273號
    裁定應執行有期徒刑4年6月確定，於110年3月21日縮短刑期
    執行完畢，有臺灣高等法院被告前案紀錄表在卷可憑，是其
    受有期徒刑之執行完畢後，5年內故意再犯本案有期徒刑以
    上之數罪，均符合刑法第47條第1項累犯之規定。本院參酌
    司法院釋字第775號解釋意旨，考量被告前開構成累犯之案
    件，與本案同屬侵害財產法益之故意犯罪，且入監執行相當
    期間，卻未能於出監後自我控管，故意再為本案竊盜及加重
    竊盜犯行，侵害他人財產法益，顯見前開有期徒刑之執行對
    被告未生警惕作用，堪認被告對刑罰之反應力薄弱，而有依
    累犯規定加重其刑之必要，爰均依刑法第47條第1項之規定
    ，加重其法定最高及最低度刑。
  ㈣爰審酌被告不思依循正當途徑獲取所需，冀望不勞而獲，而
    犯本案竊盜、加重竊盜犯行，顯然欠缺尊重他人財產權之觀
    念，嚴重危害社會治安，實應予嚴懲。惟念被告犯後坦承犯
    行，並考量其前科素行、本案犯罪動機、手段、竊得之財物
    價值、其中本案自行車已經警發還告訴人李平，有贓物認領
    保管單在卷可佐（見偵卷第61頁），惟被告迄未賠償告訴人
    陳慧菁損失，暨被告大學畢業之教育程度、自陳罹有焦慮症
    及被害妄想症之身心狀況、未婚、目前從事粗工，日薪約1,
    500元之家庭生活經濟狀況等一切情狀，分別量處如主文所
    示之刑，並就得易科罰金部分諭知易科罰金之折算標準。
四、沒收
  ㈠按犯罪所得，屬於犯罪行為人者，沒收之；於全部或一部不
    能沒收或不宜執行沒收時，追徵其價額；犯罪所得已實際合
    法發還被害人者，不予宣告沒收或追徵，刑法第38條之1第1
     項前段、第3 項、第5 項分別定有明文。
　㈡被告盧日春於告訴人陳慧菁上址住處竊得之撲滿2個（內有現
    金共4萬元），均未扣案亦未實際發還告訴人陳慧菁，復查
    無過苛調節之情形，均應依刑法第38條之1第1項前段、第3
    項之規定宣告沒收，並於全部或一部不能沒收或不宜執行沒
    收時，追徵其價額。
　㈢被告竊得之本案自行車雖亦屬其犯罪所得，惟已實際合法發
    還告訴人李平，業如前述，依刑法第38條之1第5項規定，自
    毋庸宣告沒收，附此敘明。
據上論斷，應依刑事訴訟法第273條之1第1項、第299條第1項前
段，刑法第320條第1項、第321條第1項第1款、第2款、第41條第
1項、第47條第1 項、第38條之1第1項前段、第3項，刑法施行法
第1條之1第1 項，判決如主文。
本案經檢察官楊冀華提起公訴，檢察官李清友到庭執行職務。
中　　華　　民　　國　　110 　年　　11　　月　　24　　日
                  刑事第九庭法  官  蘇怡文
上正本證明與原本無異。　　　　　　　　　
因疫情而遲誤不變期間，得向法院聲請回復原狀。
如不服本判決應於收受送達後20日內向本院提出上訴書狀，並應
敘述具體理由。其未敘述上訴理由者，應於上訴期間屆滿後20日
內向本院補提理由書（均須按他造當事人之人數附繕本）「切勿
逕送上級法院」。
                            書記官  林孟君  
中　　華　　民　　國　  110   年　  11　　月　　26　　日
附錄本案論罪科刑法條全文：
中華民國刑法第320條
意圖為自己或第三人不法之所有，而竊取他人之動產者，為竊盜
罪，處5年以下有期徒刑、拘役或50萬元以下罰金。
意圖為自己或第三人不法之利益，而竊佔他人之不動產者，依前
項之規定處斷。
前二項之未遂犯罰之。

中華民國刑法第321條
犯前條第1項、第2項之罪而有下列情形之一者，處6月以上5年以
下有期徒刑，得併科50萬元以下罰金：
一、侵入住宅或有人居住之建築物、船艦或隱匿其內而犯之。
二、毀越門窗、牆垣或其他安全設備而犯之。
三、攜帶兇器而犯之。
四、結夥三人以上而犯之。
五、乘火災、水災或其他災害之際而犯之。
六、在車站、港埠、航空站或其他供水、陸、空公眾運輸之舟、
    車、航空機內而犯之。
前項之未遂犯罰之。